臺灣臺北地方法院刑事判決　　　　　　　 94年度易字第241號
　　公　訴　人　臺灣臺北地方法院檢察署檢察官
　　被　　　告　丙○○
上列被告因竊盜案件，經檢察官提起公訴（94年度偵字第855號）
，經本院判決如下：
    主  文
丙○○竊盜，累犯，處有期徒刑陸月，如易科罰金，以佰元折
算壹日。
    事  實
一、丙○○前於民國88年間，曾因違反毒品危害防制條例案件，
    經臺灣高等法院以90年度上更二字第740 號判局處有期徒刑
    2 年確定，甫於91年5 月6 日執行完畢。竟仍不知悔改，於
    93年11月21日下午9 時55分許，在臺北市○○區○○路2 段
    64號國立政治大學（簡稱政大）操場時，見乙○○、甲○○
    二人將所有之皮包、物品同置於乙○○咖啡色背包（內有二
    人所有之手機2 支、皮夾2 只、及現金1700元、鑰匙、香菸
    、甲○○身分證、駕駛執照2 枚等物）內，並置於操場旁之
    體育館階梯上即離去跑步，而無人看管，認有機可趁，丙○○竟意圖為自己不法之所有，徒手竊取該咖啡色背包後據為
    己有，旋即快步逃離。幸甲○○當場察覺丙○○取走背包離
    去，隨即大聲叱嚇制止，丙○○見事跡敗露則乘隙將背包朝
    路旁草叢丟棄，靜待處置，待乙○○依甲○○沿著丙○○行
    走的路線尋索而獲上開背包，始報警處理。
二、案經臺北市政府警察局文山第一分局報告臺灣臺北地方法院
    檢察署檢察官偵查起訴。
    理  由
一、訊據被告丙○○就於前揭時地經被害人甲○○叫住後，被害
    人乙○○依照指示隨即於被告身旁草叢尋得失竊背包及內置
    物品等事實，於本院調查、審理時固坦承不諱，惟仍矢口否
    認有何竊盜之犯行，辯稱：伊僅至該處散步，並未偷竊，而
    現場夜間照明不佳、又有草叢遮擋，被害人在遠處，不可能
    看見伊有偷竊背包之舉動，況且伊經被害人叫住時，即任憑
    搜身，也並未搜得任何物品，倘被害人一直目擊，怎會不知
    背包已經丟棄而要搜身云云。經查：
  (一)被告於前揭時地途經政大運動場，徒手竊取被害人乙○○、
    甲○○二人放置物品之背包後，離去之際經被害人甲○○親
    見斥嚇制止後，由被害人乙○○於被告行經路段之草叢內尋
    得背包乙節，已經被害人乙○○、甲○○於檢察官偵訊時具
    結證述明確（以下均參見94年度偵字第855 號卷第15-18 頁
    ），被害人甲○○證稱：親見被告走至階梯拿包包往河堤方
    向走，便跑過去、叫住被告，即見被告將包包往草叢丟後就
    站在原地稱「幹嘛」，伊上前抓住，乙○○也過來確認東西
    已經不見，由乙○○往草叢方向搜尋則發現背包等語，而證
    人乙○○亦證稱：經甲○○告知背包遭人偷竊，伊確認後，
    經向甲○○確認見及被告行經路線，伊沿路尋找即在河堤草
    叢找到背包等語，
  (二)被告辯稱：當日照明不佳，又有草叢遮蔽物云云，惟以政大
    體育館前階梯緊鄰運動場，以運動場之照明，並非不佳；而
    證人甲○○已證稱：親見被告拿取被告、離開現場、至將背
    包丟入草叢，其中均無其餘第三人在場、或路經等情，輔以
    就證人甲○○得清楚指認被告之行進路線而告知證人乙○○
    因此指示果於「被告身後5 、6 公尺之草地上」尋得背包乙
    節被告亦不爭執（見偵一卷第34頁）相參，是證人甲○○並
    無任何「指認不清」、或有「誤認可能」，被告所辯：現場
    視距不佳云云，委無足採。
  (三)復現場扣案物品業經證人乙○○、甲○○指認為自己之物無
    訛，並領回保管，而有贓物認領保管單（見偵1 卷第10頁）
    在卷可佐。
  (四)另被告前於93年9 月19日在臺北縣永和市○○○路○ 段天琴
    停車場，與另案被告吳嘉斌共同攜帶兇器竊盜案件，已經臺
    灣板橋地方法院於94年6 月30日以94年度易字第160 號判決
    處有期徒刑2 年，此有該判決在卷可參。然前開部分之犯行
    係攜帶兇器與本件部分差異甚大，手段不同；且本案係「散
    步時臨時偶發之事件」，復被告於本院審理時亦供稱：該件
    與本件無涉等語明確；二件難認有何概括之犯意；綜上，自
    不生連續犯之裁判上一罪關係，則前案已經判決部分並不及
    於本案起訴部分，則本院自得就起訴部分為處理，附此敘明
    。
  (五)綜上所述，本件事證明確，被告犯行洵堪認定，應予依法論
    科。
二、核被告徒手竊取被害人二人物品之行為，均係犯刑法第320
    條第1 項之竊盜罪。被告以一行為竊取被害人乙○○、甲○○物品之所犯上開二竊盜罪，係以一行為而觸犯數罪名，為
    想像競合犯，應依刑法第55條規定，從一重處斷。被告前於
    88年間，曾因違反毒品危害防制條例案件，經臺灣高等法院
    以90年度上更二字第740 號判局處有期徒刑2 年確定，甫於
    91年5 月6 日執行完畢，有臺灣高等法院被告前案紀錄表附
    卷可按，未滿5 年，再犯本件有期徒刑以上之罪，為累犯，
    應依刑法第47條加重其刑。爰審酌被告除前構成累犯外，更
    前因92年間之連續竊盜案件，經臺灣士林地方法院以93年度
    易字第419 號案件審理，甫於93年12月8 日辯論終結、93年
    12月22日判決處有期徒刑2 年確定，有前開判決在卷可稽（
    見偵2 卷第1-8 頁）被告竟於前開案件審理期間，再犯本件
    ，素行不佳，迄本院辯論終結為止，均無任何悔悟之心，惟
    竊取物品價值非鉅，並已經被害人當場領回，侵害法益非重
    ，且衡量被告其餘之犯罪動機、目的、犯罪時所受之刺激、
    犯罪之手段、犯人之生活狀況、品行、智識程度、犯罪所生
    之危險或損害、犯罪後之態度等一切情狀，判處如主文所示
    之刑，並諭知易科罰金之折算標準，以示懲儆。
據上論斷，應依刑事訴訟法第299 條第1 項前段、刑法第320 條
第1 項、第55條、第47條、第41條第1 項前段，罰金罰鍰提高標
準條例第1 條前段、第2 條判決如主文。
本案經檢察官張志全到庭執行職務
中　　華　　民　　國　　94　　年　　9 　　月　　26　　日
                  刑事第六庭  審判長法　官  劉慧芬
                                    法　官  黎惠萍
                                    法　官  郭惠玲
如不服本判決，應於判決送達後10日內，向本院提出上訴狀。
上正本證明與原本無異。
                                    書記官  鄭雅文
中　　華　　民　　國　　94　　年　　9 　　月　　27　　日
附錄本案論罪科刑法條全文：
刑法第320 條 普通竊盜罪、竊佔罪
意圖為自己或第3 人不法之所有，而竊取他人之動產者，為竊盜
罪，處5 年以下有期徒刑、拘役或五百元以下罰金。
意圖為自己或第3 人不法之利益，而竊佔他人之不動產者，依前
項之規定處斷。
前二項之未遂犯罰之。
